臺灣板橋地方法院刑事判決            100年度簡上字第857號
上  訴  人
即  被  告  許豊田
上列上訴人即被告因違反家庭暴力防治法等案件，不服本院100
年度簡字第5497號中華民國100 年8 月17日第一審判決（聲請簡
易判決處刑案號：100 年度偵字第10166 、12886 號），提起上
訴，本院管轄之第二審合議庭判決如下：
    主      文
上訴駁回。
許豊田緩刑年，緩刑期內付保護管束。
    事實及理由
一、本案經本院審理結果，認原審以被告許豊田所為，係犯家庭
    暴力防治法第61條第1 款違反保護令罪（二罪），各處拘役
    20日、拘役30日，應執行拘役40日，如易科罰金，均以新臺
    幣1000元折算1 日，認事用法均無違誤，量刑亦屬妥適，應
    予維持；惟關於犯罪事實部分，王戍珍於民國100 年4 月2
    日晚間7 時30分許所受傷害，除左肩挫傷外，尚有左臀挫傷
    ，應予補充，餘均引用如附件第一審刑事簡易判決書記載之
    事實及理由。
二、被告上訴意旨略以：伊因子女管教問題，與告訴人王戍珍互
    起爭執，不慎造成告訴人皮膚略為紅腫，情節輕微，爰提起
    上訴，請求撤銷原判決，為有利被告之判決。惟按關於刑之
    量定，係實體法上賦予法院得為自由裁量之事項，倘其未逾
    越法律所規定之範圍，或有濫用權限之情事，即不得任意指
    為違法。原審量定刑期，業已審酌被告犯罪之動機、目的、
    手段、所生危害，及所肇告訴人傷勢等一切情狀，並無失出
    ，被告提起上訴，空言指摘，求予撤銷改判，為無理由，應
    予駁回。
三、末查，被告前未曾因故意犯罪受有期徒刑以上刑之宣告，有
    臺灣高等法院被告前案紀錄表在卷足稽，其與告訴人原為夫
    妻關係，偶遇細故，不思理性溝通，貿然以暴力相向，行為
    雖無可取，然究其緣由，無非為子女管教，一時齟齬所致，
    惡性尚非重大，所肇告訴人傷勢亦非嚴重，且被告犯後於本
    院審理時已坦承犯行，得告訴人諒解，表達不再追究之意（
    見本院100 年11月22日準備程序筆錄），經此偵審教訓，應
    知所警惕，本院因認所宣告之刑，以暫不執行為適當，併予
    宣告緩刑3 年，用啟自新，並依家庭暴力防治法第38條第1
    項規定，諭知於緩刑期間內付保護管束。
據上論斷，應依刑事訴訟法第455條之1 第1 項、第3 項、第368
條、第373 條，刑法第74條第1 項第1 款，家庭暴力防治法第38
條第1 項，判決如主文。
本案經檢察官范孟珊到庭執行職務。
中    華    民    國   100    年    12    月    30    日
                  刑事第十七庭  審判長法  官  許炎灶
                                      法  官  方祥鴻
                                      法  官  廖怡貞
以上正本證明與原本無異。
不得上訴。
                                      書記官  林惠齡
中    華    民    國   101    年    1     月    9     日